# 同一控制下母公司用机器设备投资子公司

提问人：辛甚至哉 时间：2011-12-29 21:01:37
请教同僚，同一控制下母公司用机器设备投资子公司需要评估吗？评估后发生减值双方的如何做账务处理？

回答人：chenyiwei
是否需要评估，这是法律问题。非货币出资总是需要评估的，不会因为双方是否处于同一控制下而有不同。“同一控制”仅仅是会计上的概念（有时税务上也会用到），但工商是不会用到这个概念的。 如果评估值低于帐面价值，则持有该资产的一方应关注是否存在减值迹象（需注意评估减值不等于会计上一定要确认减值损失，这与评估方法有关，例如成本法的评估结果就不能作为计提资产减值准备的依据），并在发现减值迹象时进行减值测试，对可收回金额低于帐面价值的差额计提减值准备。

提问人：zoujiecpa 时间：2011-12-30 09:56:33
回复 airbit 的帖子
没有商业实质的非货币交换，应按账面值。

回答人：chenyiwei
基本上是。应根据有无商业实质判断。母公司投资于子公司多数情况下没有商业实质。